【裁判字號】    97,裁,419
【裁判日期】    970111
【裁判案由】    公保
【裁判全文】
最  高  行  政  法  院  裁  定
                                     97年度裁字第00419號
上  訴  人  甲○○
被 上訴 人  臺灣銀行股份有限公司
代  表  人  乙○○
訴訟代理人  丙○○
上列當事人間公保事件，上訴人對於中華民國96年3月22日臺北
高等行政法院95年度訴字第316號判決，提起上訴，本院裁定如
下：
    主  文
上訴駁回。
上訴審訴訟費用由上訴人負擔。
    理  由
一、本件被上訴人原為中央信託局股份有限公司，惟於本件上訴
    後之民國96年7月1日，與臺灣銀行股份有限公司(下稱臺灣
    銀行)合併而消滅，故臺灣銀行為存續公司，茲經該公司具
    狀聲明承受訴訟，依法合無不合，合先敘明。
二、按對於高等行政法院判決之上訴，非以其違背法令為理由，
    不得為之，行政訴訟法第242條定有明文。依同法第243條第
    1項規定，判決不適用法規或適用不當者，為違背法令；而
    判決有同條第2項所列各款情形之一者，為當然違背法令。
    是當事人對於高等行政法院判決上訴，如依行政訴訟法第24
    3條第1項規定，以高等行政法院判決有不適用法規或適用不
    當為理由時，其上訴狀或理由書應有具體之指摘，並揭示該
    法規之條項或其內容；若係成文法以外之法則，應揭示該法
    則之旨趣；倘為司法院解釋或本院之判例，則應揭示該判解
    之字號或其內容。如以行政訴訟法第243條第2項所列各款情
    形為理由時，其上訴狀或理由書，應揭示合於該條項各款之
    事實。上訴狀或理由書如未依此項方法表明，或其所表明者
    與上開法條規定不合時，即難認為已對高等行政法院判決之
    違背法令有具體之指摘，其上訴自難認為合法。本件上訴人
    對於高等行政法院判決上訴，係以：原判決未釐清臺大醫院
    民國95年9月6日第0950003004號函，關於「兩側髖關節活動
    度」與「兩側關節活動範圍」是否同一，涉及醫學專業，原
    審漏未詳查率予認定先後記載未符，有判決不備理由之違誤
    等語，為其理由。惟核其所陳上述理由，無非係就原審取捨
    證據、認定事實之職權行使，指摘其為不當，且原審判決已
    敘明：本件經臺大醫院函復稱上訴人兩側髖關節活動範圍為
    30度，而查被上訴人委請專科醫師見解認上訴人依所附兩髖
    關節全人工關節手術後Ｘ光片，無關節骨化現象，其活動範
    圍應不只30度，又上訴人可自坐姿起身行走，活動範圍已超
    過30度等語；再參酌中華骨科醫學會之意見認一般人工髖關
    節置換術後活動度大致可回復至90度至100度等情，茲以人
    體髖關節之活動程度範圍，可能因個人髖關節之損傷變形或
    融合程度與其外觀肌肉之彈性及對疼痛之感覺與忍耐度及受
    檢人之配合度等因素，而有不同之結果，因此上訴人髖關節
    活動範圍亦不能僅憑其表癥上生理活動範圍之程度，作為判
    斷其殘廢程度之唯一依據，然縱認上訴人髖關節活動範圍確
    僅30度，仍不符合公保殘廢給付標準表第21號規定。而上訴
    人其兩側髖關節活動範圍均未達機能嚴重喪失之程度，與所
    請公保殘廢標準表第21號之殘廢標準規定不符，亦無一大關
    節機能嚴重喪失之情形，不符合公保殘廢給付標準表第65-1
    號之殘廢給付標準，而駁回上訴人之訴等情甚詳。足徵本件
    殘廢給付標準係以上訴人兩側髖關節活動範圍是否達機能嚴
    重喪失之程度為判斷，上訴意旨僅以兩側髖關節活動度與兩
    側髖關節活動範圍是否為同一，原審未予審究等詞，泛言指
    摘原審判決有理由不備之違法，而未具體表明合於不適用法
    規、適用法規不當、或行政訴訟法第243條第2項所列各款之
    情形，難認對該判決之如何違背法令已有具體之指摘。依首
    揭說明，應認其上訴為不合法。
三、據上論結，本件上訴為不合法，依行政訴訟法第249條第1項
    前段、第104條、民事訴訟法第95條、第78條，裁定如主文
    。
中    華    民    國    97    年    1     月    11    日
                    最高行政法院第一庭
                        審判長法官  鄭  淑  貞
                              法官  黃  合  文
                              法官  吳  明  鴻
                              法官  鄭  小  康
                              法官  帥  嘉  寶
以  上  正  本  證  明  與  原  本  無  異
中    華    民    國    97    年    1     月    11    日
                              書記官  郭  育  玎


司法院資訊處製作；財團法人民間司法改革基金會備份。
